# 子公司投资收益纳税问题

提问人：cuisong_10 时间：2017-04-07 17:37:32
请教陈版，现在对子公司进行清算，获得的投资收益在母公司层面可以免税吗？合并报表层面的投资收益可以免税吗？

回答人：chenyiwei
请参考财税[2009]60号文等相关规定判断，必要时可咨询税务专业人士。请注意：合并报表主体不是纳税主体，所以是否纳税的问题应基于纳税主体（法人）的个别报表层面来讨论。